臺灣彰化地方法院彰化簡易庭民事簡易判決
111年度彰簡字第91號
原      告  邱孟理  
被      告  陳丞詰  
上列當事人間損害賠償(交通)事件，原告提起刑事附帶民事訴訟
，經本院刑事庭110年度交附民字第83號裁定移送，本院於民國1
11年3月23日言詞辯論終結，判決如下：
    主      文
被告應給付原告新臺幣126,764元，及自民國110年8月5日起至清
償日止，按年息5％計算之利息。
原告其餘之訴駁回。
訴訟費用新臺幣1,000元由原告負擔。
本判決第1項得假執行。
    事實及理由
原告聲明：被告應給付原告新臺幣（下同）563,306元，及自起
  訴狀繕本送達翌日起至清償日止，按年息5％計算之利息。陳述
  ：
  ㈠被告於民國109年6月19日駕駛車牌號碼0000-00號汽車沿彰化
    縣○○鎮○○○路○○○○○○○○○○○路○○○○路○號誌交叉路口左轉彎，
    適原告騎乘羅琇如所有車牌號碼000-000號機車（下稱甲車
    ）沿復興南路由南往北方向直行駛至該交叉路口，未減速慢
    行，作隨時停車之準備，且被告未禮讓原告，因而發生碰撞
    ，造成原告受有左膝挫傷併左側近端脛骨骨折、左膝前十字
    韌帶撕裂性骨折、雙膝、左手肘、左手、右手第一指及背部
    擦傷、下巴擦傷等傷害，且甲車毀損，被告為肇事主因，原
    告為肇事次因。
  ㈡原告於車禍發生後，已受領強制汽車責任保險給付（下稱強
    制險給付）68,925元。被告因過失不法侵害原告之身體、健
    康，並毀損羅琇如所有甲車，又羅琇如已將甲車之損害賠償
    請求權讓與原告，由原告向被告行使，被告自應對原告負侵
    權行為損害賠償責任。原告之損害合計563,306元，分述如
    下：
    1.醫療費67,790元：原告在鹿港基督教醫院、金山診所就醫
      ，共支出醫療費67,790元。
    2.醫療用品費4,166元：原告為醫療之需，購買生理食鹽水
      等藥材，共支出醫療用品費4,166元。
    3.親屬看護費88,800元：原告自109年6月19日發生車禍後起
      至109年9月30日止由親屬基於親情關係付出勞力看護，應
      評價為看護費88,800元。
    4.就醫交通費16,200元：原告自彰化縣鹿港鎮住所搭乘計程
      車往返鹿港基督教醫院就醫多次，共支出交通費16,200元
      。
    5.不能工作短少薪資收入72,600元：原告受雇他人擔任勞工
      ，不含加班之每月薪資約25,000元至26,000元，平均每月
      薪資24,200元，自109年6月19日發生車禍後起至109年9月
      30日止不能工作，短少收入72,600元。
    6.非財產上損害即精神慰撫金30萬元：原告高職畢業，職業
      及每月薪資所得如上所述，遭此車禍精神痛苦不堪，受有
      非財產上損害30萬元。
    7.甲車修復費用13,750元：甲車送往機車行修復，連工帶料
      支出13,750元，同意酌定零件費用10,250元，工資費用3,
      500元。
  ㈢為此依侵權行為、債權讓與法律關係，請求判決如聲明所示
    。
被告聲明：原告之訴駁回。陳述：
  ㈠原告發生車禍後，其雇主應補貼其薪資，原告主張之不能工
    作短少薪資收入部分應扣除已補貼之薪資。
  ㈡被告高職畢業，打零工為生，收入不固定，原告主張之非財
    產上損害金額過高。
  ㈢甲車修復費用之零件部分應予折舊。
民法第184條第1項前段規定「因故意或過失，不法侵害他人之
  權利者，負損害賠償責任」，第217條第1項規定「損害之發生
  或擴大，被害人與有過失者，法院得減輕賠償金額，或免除之
  」，第294條第1項前段規定「債權人得將債權讓與於第三人」
  ，第296條規定「讓與人應將證明債權之文件，交付受讓人，
  並應告以關於主張該債權所必要之一切情形」；道路交通安全
  規則第94條第3項規定「汽車行駛時，駕駛人應注意車前狀況
  及兩車並行之間隔，並隨時採取必要之安全措施，不得在道路
  上蛇行，或以其他危險方式駕車」，第102條第1項第7款規定
  「汽車行駛至交岔路口，其行進、轉彎，應依下列規定：七、
  轉彎車應讓直行車先行」。經查：
  ㈠原告主張兩造發生車禍，致原告受傷，羅琇如所有甲車毀損
    ，被告為肇事主因，原告為肇事次因之事實，業據其提出診
    斷證明書為證，並經本院調取刑事庭110年度交易字第232號
    案件卷宗及甲車車籍資料提示辯論，且為被告不爭執，堪信
    為真。本院依前開卷宗所附道路交通事故現場圖、調查報告
    表、照片及兩造於偵審中之陳述，認原告違反道路交通安全
    規則第94條第3項規定，被告違反同規則第102條第1項第7款
    規定，原告肇事因素比例為10分之3，被告肇事因素比例為1
    0分之7。則原告於過失相抵後，請求被告就其受傷部分，負
    過失侵權行為損害賠償責任，合於民法第184條第1項前段、
    第217條第1項規定，應屬有據。
  ㈡原告主張羅琇如已將甲車之損害賠償請求權讓與原告，由原
    告向被告行使之事實，雖據其提出行車執照、委託書為證，
    然其內容記載「本人羅琇如因事未能親往，特委由邱孟理全
    權代理本案車禍相關事宜，恐口說無憑，特立此委託書為據
    」，經核無非羅琇如將甲車之損害求償事務向原告授與代理
    權，而非將損害賠償請求權讓與原告，本院已依上開委託書
    內容，曉諭原告提出其他證據，然其迄言詞辯論終結時，仍
    未提出，自難認原告已受讓前開權利。則原告依侵權行為、
    債權讓與法律關係，請求被告賠償甲車修復費用，尚屬無憑
    。
民法第193條第1項規定「不法侵害他人之身體或健康者，對於被害人因此喪失或減少勞動能力或增加生活上之需要時，應負損害賠償責任」，第195條第1項前段規定「不法侵害他人之身體、健康、名譽、自由、信用、隱私、貞操，或不法侵害其他人格法益而情節重大者，被害人雖非財產上之損害，亦得請求賠償相當之金額」；勞動基準法第59條第1款、第2款規定「勞工因遭遇職業災害而致死亡、失能、傷害或疾病時，雇主應依下列規定予以補償。但如同一事故，依勞工保險條例或其他法令規定，已由雇主支付費用補償者，雇主得予以抵充之：一、勞工受傷或罹患職業病時，雇主應補償其必需之醫療費用。職業病之種類及其醫療範圍，依勞工保險條例有關之規定。二、勞工在醫療中不能工作時，雇主應按其原領工資數額予以補償。但醫療期間屆滿二年仍未能痊癒，經指定之醫院診斷，審定為喪失原有工作能力，且不合第3款之失能給付標準者，雇主得一次給付四十個月之平均工資後，免除此項工資補償責任」，第60條規定「雇主依前條規定給付之補償金額，得抵充就同一事故所生損害之賠償金額」。雇主依勞動基準法第59條規定所負之補償責任，係法定補償責任，與依民法規定負侵權行為賠償責任者不同，又勞動基準法第60條之規定，旨在避免勞工或其他有請求權人就同一職業災害所生之損害，對於雇主為重複請求，違反損益相抵原則。是侵權行為加害人如非被害人之雇主，自不得以雇主因履行勞動基準法第59條各款所定原領工資補償義務而支付之職災補償金，抵充其依民事侵權行為責任法所負損害賠償債務。經查：
  ㈠原告主張其因車禍受有醫療費67,790元、醫療用品費4,166元
    、親屬看護費88,800元、就醫交通費16,200元、不能工作短
    少薪資收入72,600元之事實，業據其提出診療收據、在職證
    明及薪資證明、勞工保險被保險人投保資料表、免用統一發
    票收據、電子發票為證，且為被告不爭執，堪信為真。被告
    並非原告之雇主，依勞動基準法前開法條規定及說明，尚不
    得以原告之雇主支付之職災補償金，抵充被告所負侵權行為
    損害賠償債務，是被告辯稱原告主張之不能工作短少薪資收
    入部分應扣除已補貼之薪資，尚非可採。
  ㈡兩造之學歷、職業與經濟狀況，如各自所述，又依兩造107至
    109年度稅務電子閘門財產所得調件明細表，原告歷年財產
    所得總額依序合計264,000元、277,200元、217,800元，被
    告歷年財產所得總額依序合計127,466元、0元、0元，為兩
    造不爭執。爰審酌被告係因過失不法侵害原告之身體、健康
    ，原告經歷多次門診追蹤治療，精神痛苦，惟傷勢尚非重大
    不治或難治，並衡量兩造上述學歷、職業與經濟狀況，認原
    告主張之該項損害即精神慰撫金以3萬元為適當；逾此部分
    ，尚非可採。
強制汽車責任保險法第32條規定「保險人依本法規定所為之保 
  險給付，視為被保險人損害賠償金額之一部分；被保險人受賠
  償請求時，得扣除之」。經查：原告於車禍發生後，已受領強
  制險給付68,925元，為兩造不爭執。是原告所受損害，經過失
  相抵並扣除強制險給付後，得請求被告賠償之金額為126,764
  元〔計算式：（67,790+4,166+88,800+16,200+72,600+30,000
  ）*7/10-68,925≒126,764，元以下四捨五入〕。從而原告依侵
  權行為法律關係，請求被告給付126,764元，及自起訴狀繕本
  送達翌日即110年8月5日起至清償日止，按年息5％計算之利息
  ，為有理由，應予准許；逾此部分，為無理由，應予駁回。
本件係適用簡易程序所為被告敗訴之判決，就原告勝訴部分，
  應依職權宣告假執行。又原告係為請求被告給付甲車修復費用
  而繳納第一審裁判費1,000元，且該項請求為無理由，爰依民
  事訴訟法第79條規定，命原告負擔上開裁判費。
本件判決事證已臻明確，兩造其餘主張及舉證，核與判決結果 
  無影響，不另論述。
中　　華　　民　　國　　111 　年　　4 　　月　　20　　日
                  彰化簡易庭  法    官  廖政勝
以上正本係照原本作成。
如不服本判決，應於判決送達後20日內，向本院提出上訴狀，並
應送達於他造之人數提出繕本或影本，及繳納第二審裁判費。
中　　華　　民　　國　　111 　年　　4 　　月　　20　　日
                              書 記 官  梁高賓